【裁判字號】    92,小上,83
【裁判日期】    920717
【裁判案由】    給付管理費
【裁判全文】
臺灣高雄地方法院民事判決  九十二年小上字第八三號
    上  訴  人  甲○○
    被  上訴人  中山大廈管理委員會
    法定代理人  乙○○
右當事人間請求給付管理費事件，上訴人對於中華民國九十二年五月八日本院高雄簡
易庭九十二年度雄小字第九五二號第一審判決提起上訴，本院判決如左：
    主      文
上訴駁回。
第二審訴訟費用新臺幣肆佰肆拾元由上訴人負擔。
    理      由
一、本件上訴人對小額程序之第一審判決提起上訴，核其上訴理由狀所載內容略以：
    按區分所有權人會議之決議，關於規約之訂定或變更，應有區分所有權人三分之
    二以上及其區分所有權比例合計三分之二以上出席，以出席人數四分之三以上及
    其區分所有權比例占出席人數區分所有權四分之三以上之同意行之，公寓大廈管
    理條例第三十一條第一項定有明文，惟被上訴人並未舉證證明系爭區分所有權人
    會議之調漲管理費決議符合上揭法定要件，原審判決顯有判決違背法令等語，並
    聲明：求為廢棄原判決，駁回被上訴人第一審之訴及其假執行之聲請。
二、本件上訴人提起上訴是否合法或有無理由，茲分述如下：
  (一)本件上訴人提起上訴應為合法：
    (1)按對於小額訴訟程序之第一審判決之上訴，非以其違背法令為理由，不得為之
      ，民事訴訟法第四百三十六條之二四第二項定有明文。是對於小額程序之第一
      審判決上訴，非主張原判決違背法令以為上訴理由，否則即屬不應准許，應認
      為不合法而駁回之。
    (2)觀諸最高法院七十一年臺上字第三一四號判例意旨，應認為小額訴訟程序之當
      事人以「第一審判決有民事訴訟法第四百六十八條判決不適用法規或適用法規
      不當之違法」為上訴理由時，其上訴狀或理由書應有具體之指摘，並揭示該法
      規之條項或其內容，若係成文法以外之法則，應揭示該法則之旨趣，倘為司法
      院解釋或最高法院之判例，則應揭示該判解之字號或其內容。如小額訴訟程序
      之當事人係以「第一審判決有民事訴訟法第四百六十九條所列各款事由」提起
      上訴者，其上訴狀或理由書應揭示合於該條款之事實。上訴狀或理由書如未依
      此項方法表明者，即難認為已對第一審判決之違背法令有具體之指摘，其上訴
      自難認為合法。
    (3)另小額訴訟程序之上訴，民事訴訟法第四百三十六條之二五規定：「上訴狀內
      應記載上訴理由，表明下列各款事項︰一原判決所違背之法令及其具體內容。
      二依訴訟資料可認為原判決有違背法令之具體事實。」，且依同法第四百三十
      六條之三二第二項準用第四百七十一條第一項結果，小額訴訟狀未表明上訴理
      由，逕由第二審法院以裁定駁回。
    (4)查上訴人之上訴理由係指摘原審判決未依公寓大廈管理條例第三十一條第一項
      規定由被上訴人舉證證明系爭區分所有權人會議之調漲管理費決議符合上揭法
      定要件，原審判決顯有判決違背法令等語，並於上訴狀載明上揭情狀，堪認上
      訴人之上訴為合法，先此敘明。
  (二)本件上訴人提起上訴應為無理由：
    (1)依民事訴訟法第四百三十六條之三二第二項準用同法第四百六十八條及第四百
      六十九條第一款至第五款（按：同條第六款不在準用之列）結果，所謂判決違
      背法令，乃指判決不適用法規或適用不當；若有第四百六十九條所列第一款至
      第五款事由時，判決當然為違背法令。次按小額程序之第二審判決，依上訴意
      旨足認上訴為無理由者，得不經言詞辯論為之，民事訴訟法第四百三十六條之
      二十九第二款定有明文。
    (2)上訴人執前揭情詞為由提起上訴，經查，原審就認定被上訴人主張系爭變更管
      理費收取標準之規約符合公寓大廈管理條例第三十一條第一項規定之事實部分
      ，業有被上訴人提出九十一年一月二十日之第三次區分所有權人會議及追認公
      告所檢附之住戶名冊影本各一份附於原審卷宗，並於原審判決理由及理由欄之
      第三點有詳細說明等情，業經本院依職權調閱本院九十二年度雄小字第九五二
      號卷宗，肯認屬實，從而原審依被上訴人提出之上揭證物，依調查證據結果所
      得之心證而為上訴人敗訴之判決，並無違誤，原審判決並無違背法令之處。故
      上訴人徒以前揭辯詞，指摘原判決違背法令，求予廢棄，為無理由。
四、綜上所述，原判決認事用法，核無違背法令之情事，上訴意旨表明原判決所違背
    之法令及內容，洵屬無據，不足採取，其上訴自屬無理由，爰依民事訴訟法第四
    百三十六條之二十九第二款規定，爰不經言詞辯論，駁回其上訴。
五、末按於小額訴訟之上訴程序，法院為訴訟費用之裁判時，應確定其費用額，又訴
    訟費用，由敗訴之當事人負擔，民事訴訟法第四百三十六條之十九第一項、第四
    百三十六條第三十二第一項及第七十八條規定甚明。本件上訴既無理由，上訴費
    用自應由上訴人負擔，查本件第二審訴訟費用為新臺幣（下同）四百四十元（包
    括第二審裁判費三百三十八元、本件送達費用一百零二元），揆諸前開規定，應
    由上訴人負擔該第二審訴訟費用，附此敘明。
六、據上論結，本件上訴為無理由，應依民事訴訟法第四百三十六條之三十二第二項
    、第四百三十六條之二十九第二款、第四百三十六條之十九第一項、第四百四十
    九條第一項、第七十八條，判決如主文。
中      華      民      國    九十二    年      七      月     十七     日
                              臺灣高雄地方法院民事第六庭
~B審判長法官  朱玲瑤
~B法      官  施柏宏
~B法      官  唐中興
右為正本係照原本作成。
本判決不得上訴。
中      華      民      國    九十二    年      七      月     十七     日
~B法院書記官  張義龍


司法院資訊處製作；財團法人民間司法改革基金會備份。
